【裁判字號】    99,訴,416
【裁判日期】    991215
【裁判案由】    違反毒品危害防制條例
【裁判全文】
臺灣雲林地方法院刑事判決               99年度訴字第416號
公  訴  人  臺灣雲林地方法院檢察署檢察官
被      告  陳哲民
選任辯護人  黃翎芳律師（財團法人法律扶助基金會）
            李建忠律師（財團法人法律扶助基金會）
被      告  廖文明
指定辯護人  陳源濱律師
上列被告等因違反毒品危害防制條例案件，經檢察官提起公訴（
99年度偵字第1946號、第2763號、第2801號、第4652號），本院
分別審理，一併判決如下：
    主  文
陳哲民犯如附表壹、一所示各罪，均累犯，分別處如附表壹、一
所示之刑。應執行有期徒刑拾捌年陸月。未扣案之販賣毒品所得
共計新臺幣伍仟伍佰元沒收，如全部或一部不能沒收時，以其財
產抵償之。未扣案之門號0000000000號行動電話壹支
（含SIM 卡壹張）沒收，如全部或一部不能沒收時，追徵其價額
。
廖文明犯如附表壹、二所示各罪，分別處如附表壹、二所示之刑
。應執行有期徒刑拾柒年陸月。未扣案之販賣毒品所得共計新臺
幣伍仟伍佰元沒收（其中新臺幣仟伍佰元應與共犯「阿欽」連
帶沒收），如全部或一部不能沒收時，以其財產抵償之（其中新
臺幣仟伍佰元應與共犯「阿欽」連帶抵償）。未扣案之門號0
000000000號行動電話壹支（含SIM 卡壹張）沒收，如
全部或一部不能沒收時，與共犯「阿欽」連帶追徵其價額。
    事  實
一、陳哲民前因施用毒品案件，經臺灣彰化地方法院以95年度斗
    簡字第310 號判處有期徒刑6 月確定，嗣經減刑，於民國96
    年7 月16日執行完畢。復因施用毒品案件，經同院以96年度
    斗簡字第278 號判處有期徒刑6 月確定，復經減刑，於97年
    3 月3 日易科罰金執行完畢。詎仍不知悔改，明知海洛因及
    甲基安非他命分別係毒品危害防制條例所列管之第一、二級
    毒品，均不得非法持有及販賣，仍分別基於販賣第一、二級
    毒品以營利之意圖，並以其所持用之門號0000000000號行動
    電話1 支（門號申請人為周松盟，未扣案），作為販賣第一
    、二級毒品聯絡之用，而為下列行為：
    (一)於如附表壹、一、(一)、編號1.及2.所示之時間、地點，分
      別以如附表壹、一、(一)、編號1.及2.所示之販賣毒品方式
      ，販賣第一級毒品海洛因予廖益成共2 次，並收得如附表
      壹、一、(一)、編號1.及2.所示之款項，合計得款新臺幣（
      下同）3,500元。
    (二)於如附表壹、一、(二)、編號1.及2.所示之時間、地點，分
      別以如附表壹、一、(二)、編號1.及2.所示之販賣毒品方式
      ，販賣第二級毒品甲基安非他命予沈漢卿及廖崇賢各1 次
      ，並收得如附表壹、一、(二)、編號1.及2.所示之款項，合
      計得款2,000 元。
二、廖文明明知海洛因係毒品危害防制條例所列管之第一級毒品
    ，不得非法持有及販賣，仍分別基於販賣第一級毒品以營利
    之意圖，並以其所持用之門號0000000000號行動電話1 支（
    門號申請人為廖惠珠，未扣案），作為販賣第一級毒品海洛
    因聯絡之用，於如附表壹、二、編號(一)及(二)所示之時間、地
    點，分別以如附表壹、二、編號(一)及(二)所示之販賣毒品方式
    ，販賣第一級毒品海洛因予廖益成共2 次，並收得如附表壹
    、二、編號(一)及(二)所示之款項，合計得款5,500 元。
三、嗣因臺灣雲林地方法院檢察署檢察官指揮雲林縣警察局北港
    分局就廖益成所持用之門號0000000000號行動電話進行通訊
    監察，暨同署檢察官指揮彰化縣警察局就陳哲民所持用之門
    號0000000000 號進行通訊監察，而循線查悉上情。
四、案經雲林縣警察局北港分局報告暨彰化縣警察局移送臺灣雲
    林地方法院檢察署檢察官偵查起訴。
    理  由
壹、程序（即證據能力）部分：
一、卷附被告陳哲民所持用之門號0000000000號行動電話，被告
    廖文明所持用之門號0000000000號行動電話，對外聯絡之通
    訊監察譯文，均係警員及本院依職權按監聽光碟側錄對話內
    容轉譯所得。經查，上開監聽譯文係按本院98年度聲監字第
    466 號、99年度聲監字第83號通訊監察書所實施（監聽之對
    象分別為被告陳哲民所持用之門號0000000000號行動電話，
    及證人廖益成所持用之門號0000000000號行動電話），有上
    開通訊監察書影本各1 份在卷可稽（彰化縣警察局彰警刑偵
    三字第0990055520號卷《下稱彰警卷》第75至76頁，雲林縣
    警察局北港分局雲警港偵字第0991000272號卷《下稱雲警卷
    》第135 至136 頁），監聽程序並無瑕疵可指。被告陳哲民
    及廖文明與渠等辯護人亦未爭執相關對話之真實性，或譯文
    之正確性，本院於審判期日時復已提示譯文供被告陳哲民及
    廖文明辨認、表示意見及進行辯論，參酌最高法院95年度臺
    上字第295 號、96年度臺上字第7147號判決意旨，上開通訊
    監察譯文即有證據能力。
二、按被告以外之人於審判外之言詞或書面陳述，除法律有規定
    者外，不得作為證據，刑事訴訟法第159 條第1 項定有明文
    。查證人廖益成於警詢中之陳述，屬於被告陳哲民以外之人
    於審判外之陳述，且無刑事訴訟法第159 條之2 、之3 規定
    所列之事由存在，被告陳哲民復已否認上開陳述之證據能力
    （本院99年度訴字第416 號卷《下稱99訴416 號卷》(一)第13
    1 頁正面），則依前開刑事訴訟法第159 條第1 項之規定，
    本院自不得援引作為認定被告陳哲民本案販賣毒品犯行之依
    據。又被告以外之人於審判外之陳述，雖不得以之直接作為
    認定犯罪事實存否之證據，但非不得作為彈劾證據，用來爭
    執被告或證人陳述之證明力，最高法院96年度臺上字第1479
    號判決可資參照。故證人廖益成於警詢中所為陳述，均得作
    為本院認定證人廖益成證詞可信性之彈劾證據。
三、又按被告以外之人於審判外之陳述，雖不符刑事訴訟法第15
    9 條之1 至第159 條之4 規定，而當事人於審判程序同意作
    為證據，法院審酌該言詞陳述或書面陳述作成時之情況，認
    為適當者，亦得為證據。當事人、代理人或辯護人於法院調
    查證據時，知有第159 條第1 項不得為證據之情形，而未於
    言詞辯論終結前聲明異議者，視為有前項之同意，刑事訴訟
    法第159 條之5 定有明文。查本件檢察官、被告陳哲民、廖
    文明及渠等之辯護人於言詞辯論終結前，對於下述本院採為
    認定犯罪事實依據之各項供述及書面證據之證據能力及對於
    卷附各傳聞證據之證據能力（除上開一及二部分外），均未
    聲明異議，復經本院於審理時逐一提示予檢察官、被告陳哲
    民、廖文明及渠等之辯護人表示意見，檢察官、被告陳哲民
    、廖文明及渠等之辯護人對於本院所為之提示，就證據能力
    方面並無爭執，且本院審酌該等證據之取得過程並無瑕疵，
    與本案待證事實間復具有相當之關聯性，經本院審酌上開證
    據並無顯不可信之情況，採納該等證據自無礙被告陳哲民及
    廖文明於程序上之彈劾詰問權利，而認上開證據合於刑事訴
    訟法第159 條之5 之規定，是以之為本案證據並無不當，自
    得採為
    本件認定事實之基礎，至於證明力如何，則為本院自由裁量
    、判斷之範圍，亦此敘明。
貳、認定犯罪事實所憑之證據及理由：
一、被告陳哲民部分：
    (一)犯罪事實欄一、(一)部分：
      1.訊據被告陳哲民矢口否認有何販賣第一級毒品海洛因以
        營利之行為，辯稱：因證人廖益成要戒毒，伊才提供海
        洛因讓證人廖益成慢慢戒除毒癮，並未向證人廖益成收
        取款項，亦無營利之意圖云云。辯護人並為被告陳哲民
        辯護：依證人廖益成於法院審理時之證述可知，被告陳
        哲民是幫證人廖益成購買海洛因，且是受證人廖益成委
        託代買，足證被告陳哲民並無營利之意圖等語。
      2.經查：
        (1)被告陳哲民於99年3 月10日2 時46分許，有先由其女
          友「吳雅方」以其所持用之門號0000000000號行動電
          話，與持用門號0000000000號之證人廖益成聯絡，被
          告陳哲民再持上開行動電話與證人廖益成相約在雲林
          縣西螺鎮東南中學見面，並於同日稍後，在東南中學
          門前之路邊，交付第一級毒品海洛因1 小包予證人廖
          益成；於99年3 月10日23時57分許，有持用上開行動
          電話與證人廖益成聯絡，相約在雲林縣西螺鎮西螺大
          橋旁之某路邊見面，並於約15分鐘後（即99年3 月11
          日凌晨）在該處交付第一級毒品海洛因1 小包予證人
          廖益成等情，業據被告陳哲民供承在卷（99訴416 號
          卷(一)第129 頁正面），核與證人廖益成於99年5 月21
          日偵訊及本院99年11月10日審理中結證：99年3 月10
          日2 時46分許之通話後，伊與被告陳哲民在東南中學
          門口路邊見面，被告陳哲民拿1 包用夾鏈袋裝的海洛
          因給伊；99年3 月10日23時57分許之通話後，約15分
          鐘後與被告陳哲民在西螺大橋新開的路邊見面，被告
          陳哲民拿1 包用夾鏈袋裝的海洛因給伊等語相符（臺
          灣雲林地方法院檢察署99年度偵字第1946號卷《下稱
          99偵1946號卷》第53頁；99訴416 號卷(二)第60至63頁
          ），復有被告陳哲民所持用之門號0000000000號行動
          電話，與證人廖益成所持用之門號0000000000號行動
          電話之通訊監察譯文（詳如附表貳、一、(一)、編號1.
          及2.所示）附卷可稽，堪認被告陳哲民前開自白，確
          實與事實相符，自堪採信，上開事實均堪認定。
        (2)又臺灣雲林地方法院檢察署檢察官99年度偵字第1946
          號、第2763號、第2801號起訴書犯罪事實欄二、(二)部
          分，雖記載被告陳哲民於西螺大橋交付第一級毒品海
          洛因予證人廖益成之時間為99年3 月10日12時15分許
          ，惟依證人廖益成前開證述以觀，其與被告陳哲民係
          於99年3 月10日23時57分許通話後15分鐘左右見面，
          並自被告陳哲民處取得第一級毒品海洛因1 小包，是
          被告陳哲民此次交付第一級毒品海洛因1 小包予證人
          廖益成之日期應為99年3 月11日，此亦經檢察官於審
          理時補充更正（99訴416 號卷(二)第57頁反面），附此
          敘明。
      3.被告陳哲民及其辯護人雖以前詞置辯，惟查：
        (1)被告陳哲民就其為何於99年3 月10日及99年3 月11日
          交付第一級毒品海洛因各1 小包予證人廖益成乙情，
          先於99年5 月14日警詢中供稱：廖益成欠我錢，我向
          他催討，他心有不甘，才會供稱我販賣毒品給他云云
          （雲警卷第45頁）；於99年5 月21日偵訊中改稱：這
          2 次我確實有賣海洛因給廖益成，但我的毒品來源也
          都是來自廖益成，因為廖益成也都知道他賣給我的價
          格及數量，廖益成當時沒有貨，才向我買回去，而且
          我的數量及價錢他都很清楚，我不可能賺他的錢云云
          （99偵1946號卷第70頁）；於本院99年8 月17日準備
          程序中供稱：我透過廖益成，以18,000元向廖益成之
          友人購買海洛因，因廖益成告以沒有毒品可施用，我
          將海洛因還給廖益成，並稱：「這是你的，我還給你
          」，這2 次均未收錢云云（99訴416 號卷(一)第128 頁
          反面至第129 頁正面）；再於本院99年11月24日審理
          中改稱：因廖益成要戒毒，我才提供海洛因讓廖益成
          慢慢戒除毒癮，廖益成錢拿不夠，我乾脆就不跟廖益
          成拿錢云云（99訴416 號卷(二)第227 至229 頁）。則
          被告陳哲民一方面陳稱未販賣第一級毒品海洛因予證
          人廖益成，另方面又陳稱係將其向廖益成購買之第一
          級毒品海洛因賣還給廖益成，三方面再陳稱係為幫助
          廖益成戒除毒癮，方將其向廖益成友人購買之第一級
          毒品海洛因拿給廖益成，三者互核情節至為歧異，其
          所辯已難認屬實。
        (2)參諸證人廖益成於99年5 月21日偵訊中結證：我和被
          告陳哲民在99年3 月10日2 時46分許之通話，目的是
          為了要「買」毒品，因為他不願意在電話中說到毒品
          及金額等細節；通話後我與他見面，我拿給他1,500
          元；99年3 月10日23時57分許通話後，我大約於15分
          鐘與他見面，拿給他2,000 元等語明確（99偵1946號
          卷第53至54頁）；於本院審理時亦證述：我在東南中
          學有拿1,500 元給他；我在西螺大橋附近有拿2,000
          元給他；我與他大約是在98年底或99年元月左右認識
          ，平常並無往來；他2 次拿給我的海洛因重量大概就
          是8 分之1 錢，他並沒有告訴我價格多少；照我的經
          驗，市價大約是2,500 元到3,000 元；東南中學那次
          我只有拿1,500 元現金給被告陳哲民，他說沒有的話
          也要拿2,000 元，怎麼拿1,500 元，他的意思是他還
          倒貼錢；西螺大橋那次我拿2,000 元給他，他沒有說
          那包要多少錢就走了，也沒有跟我反應說錢不夠等語
          （99訴416 號卷(二)第61頁正、反面、第63頁反面、第
          66頁反面、第67頁反面、第68頁反面、第69頁正面、
          第70頁正面）。被告陳哲民亦供稱其與證人廖益成是
          朋友關係，約於99年1 月認識，沒有任何恩怨及財物
          上糾紛（雲警卷第43頁），則證人廖益成與被告陳哲
          民間為普通朋友關係、互無恩怨，證人廖益成顯無甘
          冒偽證罪之重罪風險而故為攀誣構陷被告之可能。反
          觀被告陳哲民就其是否有交付第一級毒品海洛因予證
          人廖益成共2 次，及交付之原因為何等情，所為之供
          述前後不一，業如前述，其所辯因證人廖益成所欲交
          付之現金不足，遂未向其收取現金（99訴416 號卷(二)
          第71頁），核與常情不符，委無可採，由此益見被告
          陳哲民嗣於本院審理時之為協助證人廖益成戒除毒癮
          而無償提供海洛因之辯詞，顯屬事後圖卸己罪責之虛
          詞。被告陳哲民於99年3 月10日凌晨2 時46分通話後
          ，及同日23時57分通話後，確有在東南中學門前之路
          邊及西螺大橋旁之某處路邊，向證人廖益成收取1,50
          0 元及2,000 元之現金等情，堪以認定。
        (3)至於證人廖益成雖於本院審理中證稱：伊聯絡被告陳
          哲民，係因伊知道被告陳哲民也要買毒品，伊係請被
          告陳哲民順便幫伊買，並且代為準備伊1 天所需的海
          洛因量，被告陳哲民並沒有賺錢云云，惟證人廖益成
          於偵訊中就如何與被告聯絡、在何處見面、見面時被
          告陳哲民到達現場之過程、伊交付現金予被告陳哲民
          及被告陳哲民交付第一級毒品海洛因予伊之經過，均
          詳細描述，有上開偵訊筆錄1 份可按。依證人廖益成
          於99年4 月21日、99年4 月29日警詢中之證述（此部
          分均作為彈劾證據使用）及99年5 月21日偵訊之內容
          觀之，證人廖益成就員警詢問及檢察官訊問時，其回
          答之內容均較問題為長，且皆仔細描述其所指證之陳
          哲民、鍾春農、廖崇賢、吳雅方、廖淑敏、蔡博全、
          廖學祺、蕭榮合、曾俊榮、李堂喜、廖文明販賣毒品
          予伊之過程，並非僅是簡單證述「於何時、何地、以
          多少價格購買毒品」，而係就員警詢問及檢察官訊問
          之問題，侃侃而談，逐一詳細回答，有上開警詢、偵
          訊筆錄各1 份可按（99偵1946號卷第29至35頁、第38
          至48頁、第51至56頁），證人廖益成於為上開證述時
          ，為38歲之智識成熟之人，且其曾因施用毒品案件經
          觀察勒戒紀錄，於99年4 月14日復因涉犯販賣毒品犯
          行，經本院裁定羈押並禁止接見、通信，有證人廖益
          成之臺灣高等法院被告前案紀錄表1 份可佐（99訴41
          6 號卷(一)第2 至3 頁），則其於99年4 月21日、99年
          4 月29日及99年5 月21日證述時，當已明確知悉販賣
          毒品與代購毒品之區別，並且知悉販賣毒品為政府嚴
          令查緝、法律嚴格禁止之行為，且一旦經查獲所科處
          之刑罰甚重，仍為上開各次之證述，顯見證人廖益成
          於偵查中指證被告陳哲民販賣海洛因予伊之證述，而
          未提及任何有關請被告陳哲民「代為準備海洛因」或
          「順便幫伊買海洛因」之隻字片語，應非證人廖益成
          一時間因面臨檢察官偵訊情急之下口誤所致，或因壓
          力而僅就其中部分經過陳述，未將全部之經過逐一詳
          述，否則，依證人廖益成於歷次警詢及偵訊中之回答
          情形以觀，倘其確實有請被告陳哲民代購海洛因，而
          非向被告陳哲民購買海洛因，豈有於多次警詢及偵訊
          時均未提及上情？因此，足認證人廖益成係事後於本
          院審理中為迴護被告陳哲民方為上開證述，是自難據
          此逕為有利於被告陳哲民之認定。
      4.再販賣毒品之所謂販賣行為，係行為人基於營利之目的
        ，而販入或賣出毒品而言。販賣毒品者，其主觀上有營
        利之意圖，且客觀上有販賣之行為，即足構成，至於實
        際上是否已經獲利，則非所問。即於有償讓與他人之初
        ，係基於營利之意思，並著手實施，而因故無法高於購
        入之原價出售，最後不得不以原價或低於原價讓與他人
        時，仍屬販賣行為。必始終無營利之意思，以原價或低
        於原價有償讓與他人，方難謂為販賣行為，而僅得以轉
        讓罪論處（最高法院93年度臺上字第1651號、94年度臺
        上字第5317號判決意旨參照）。本案雖未扣得被告陳哲
        民就前揭犯罪事實欄一、(一)所示2 次販賣之海洛因，而
        未能精準計算出被告陳哲民分別販入與販出海洛因之差
        價（即營利賺取之淨額），然衡諸我國查緝毒品海洛因
        之施用或販賣一向執法甚嚴，對於販賣海洛因者尤科以
        重度刑責，又販賣海洛因既係違法行為，當非可公然為
        之，亦無公定價格，且容易分裝並增減份量，而每次買
        賣之價量，可能隨時依雙方關係深淺、資力、需求量及
        對行情之認知、來源是否充裕、查緝是否嚴謹、購買者
        被查獲時供述購買對象之可能風險之評估等情形，而異
        其標準，非可一概而論；而買受毒品之人通常亦無法探
        知販毒者賺取利潤幾何，是販賣毒品之利得，除被告坦
        承犯行或價量俱臻明確外，委難察得實情，販賣之人從
        價差或量差中牟利之方式雖異，其意圖營利之販賣行為
        則同一。是以因海洛因量微價高，販賣者率有利益可圖
        ，被告陳哲民對於販賣海洛因可否獲取金錢利潤乙事，
        自當極為重視，苟非確實有利可圖，以被告陳哲民與證
        人廖益成非屬至親，證人廖益成亦係因購買毒品始與被
        告陳哲民接觸聯繫，足認被告陳哲民實無未賺取任何毒
        品之價差，甚且無償或無利可圖將量微價高之海洛因，
        並甘冒遭警查獲之高度風險，而提供予證人廖益成施用
        海洛因之理。至於證人廖益成雖於本院審理中證稱：被
        告陳哲民交付予伊之海洛因，均較市價為低云云，惟其
        就被告陳哲民購入海洛因之價格為何並不清楚，僅主觀
        上將之與一般施用毒品之人向販毒者購買海洛因之價格
        相比較，而得出上開結論，被告陳哲民並未明確告知證
        人廖益成該2 次所交付之海洛因價格為何，業據證人廖
        益成於本院審理時證述明確（99訴416 號卷(二)第68至69
        頁），是自難僅憑證人廖益成主觀臆測之詞，為被告陳
        哲民有利之認定。綜上，被告陳哲民就前揭犯罪事實欄
        一、(一)所示2 次販賣海洛因之犯行，雖未供述確認賺取
        差價之具體金額為何，且因被告陳哲民否認其有前揭犯
        罪事實欄一、(一)所示2 次販賣海洛因之犯行，而無可查
        證其賣出確實賺取之差價，惟依前開說明，被告陳哲民
        前揭2 次販賣海洛因確有意圖營利之犯意，足堪認定。
      5.綜上所述，被告陳哲民前開所辯，顯係事後卸責之詞，
        不足採信。是被告陳哲民此部分販賣第一級毒品海洛因
        予證人廖益成共2次之犯行均堪認定，皆應依法論科。
    (二)犯罪事實欄一、(二)部分：
      1.訊據被告陳哲民對如附表壹、一、(二)編號1.及2.所示分
        別販賣第二級毒品甲基安非他命予沈漢卿及廖崇賢之犯
        行均坦承不諱，核與證人沈漢卿、廖崇賢於警詢及偵訊
        中之證述（彰警卷第40頁反面至第41頁、第66頁反面至
        第67頁；臺灣雲林地方法院檢察署99年度偵字第4652號
        卷《下稱99偵4652卷》第52至53頁；本院99年度訴字第
        663 號卷《下稱99訴663 號卷》第33頁反面）相符，並
        有被告陳哲民所持用之門號0000000000號行動電話，與
        證人沈漢卿所持用之門號0000000000號行動電話、證人
        廖崇賢所持用之門號0000000000號行動電話之通訊監察
        譯文（詳如附表貳、一、編號(二)1.及2.所示，彰警卷第
        50、71頁），堪認被告陳哲民前開自白確與事實相符，
        自堪採信。
      2.另被告陳哲民所犯此部分之犯行，被告陳哲民及證人沈
        漢卿、廖崇賢於歷次陳述中，雖係提及被告陳哲民販賣
        「安非他命」，惟參酌安非他命在國內取得不易，施用
        情形較少，此有法務部調查局93年5 月4 日科壹字第09
        362413980 號函可憑（載於法官辦理刑事案件參考手冊
        (一)第168 頁），堪認被告陳哲民所持有、販賣之第二級
        毒品，應為「甲基安非他命」，而非「安非他命」，而
        被告陳哲民及證人沈漢卿、廖崇賢歷次陳述所稱之「安
        非他命」，實係「甲基安非他命」，應可認定。
      3.至於臺灣雲林地方法院檢察署檢察官99年度偵字第4652
        號起訴書（即本院99年度訴字第663 號案件）附表二編
        號1.，雖記載被告陳哲民販賣第二級毒品甲基安非他命
        予證人沈漢卿之地點為「雲林縣斗六火車站前」，惟依
        98年12月29日4 時31分之通訊監察譯文觀之，被告陳哲
        民與證人沈漢卿係約定於「鎮南路加水站」見面，而非
        「火車站」（彰警卷第50頁）；另上開起訴書附表二編
        號2.，雖記載被告陳哲民販賣第二級毒品甲基安非他命
        予證人廖崇賢之時間為98年12月30日22時34分30秒、23
        時18分53秒通話後，惟經檢察官於本院99年11月12日準
        備程序中補充更正為「98年12月30日22時34分40秒、23
        時18分53秒通話後」（99訴663 號卷第39頁反面），且
        依被告陳哲民供稱：其係於上開電話通話後約1 小時與
        證人廖崇賢交易等語（彰警卷第15至16 頁 ），因此，
        被告陳哲民販賣第二級毒品甲基安非他命予證人沈漢卿
        之地點應為「雲林縣斗六市鎮○路某加水站」、販賣第
        二級毒品甲基安非他命予證人廖崇賢之日期應為98年12
        月31日，起訴書前揭記載，均應予更正，附此敘明。
      4.再者，參諸我國查緝販賣毒品甲基安非他命執法甚嚴，
        對於販賣上開毒品者皆科以重刑，又販賣上開毒品既係
        違法行為，當非可公然為之，而每次買賣之價量，可能
        隨時依雙方關係深淺、資力、需求量及對行情之認知、
        來源是否充裕、查緝是否嚴謹、購買者被查獲時供述購
        買對象之可能風險之評估等情形，而異其標準，非可一
        概而論；販賣之利得，除被告坦承犯行或價量俱臻明確
        外，委難察得實情，販賣之人從價差或量差中牟利之方
        式雖異，其意圖營利之販賣行為則同一。是以販賣者苟
        非意圖販賣營利，一般人焉有可能甘冒重刑而頻頻無償
        提供甲基安非他命予他人施用。加以本院審酌證人即購
        毒者沈漢卿及廖崇賢均不知被告陳哲民販入上開毒品之
        成本如何，致無法查得販賣之實際利得若干，且被告陳
        哲民與購毒者沈漢卿及廖崇賢間，並無特別之親屬情誼
        ，且上開購毒者均證述渠等向被告陳哲民購買毒品時，
        有約定須交付特定數額之金錢為代價，均屬有償之行為
        ，被告陳哲民於行為時已是53歲之成年人，其對於販賣
        毒品之重刑知之甚詳，如無相當利潤可圖，豈有甘冒遭
        受重刑處罰之風險，而提供第二級毒品甲基安非他命予
        沈漢卿及廖崇賢施用之理。是以，本院認為被告陳哲民
        於販賣上開毒品予沈漢卿及廖崇賢之際，其主觀上顯各
        係基於販賣營利之意圖而為毒品交付行為灼明。
      5.綜上，被告陳哲民上開販賣第二級毒品甲基安非他命予
        證人沈漢卿及廖崇賢共2 次之犯行，事證明確，均堪認
        定。
二、被告廖文明部分：
    (一)訊據被告廖文明矢口否認有何販賣第一級毒品海洛因以營
      利之行為，辯稱：伊係基於幫助證人廖益成施用毒品之犯
      意，於99年3 月9 日在雲林縣虎尾鎮空軍基地（下有虎尾
      空軍基地）門口路邊處，介紹證人廖益成以3,500 元之價
      格，向真實姓名、年籍不詳綽號「阿欽」之男子購買第一
      級毒品海洛因1 包；於99年3 月10日在伊雲林縣西螺鎮○
      ○路11號住處（下稱民生路住處），介紹證人廖益成以2,
      000 元之價格，向真實姓名、年籍不詳綽號「阿言」之男
      子購買第一級毒品海洛因1 包。辯護人並為被告廖文明辯
      護：被告廖文明就基於幫助證人廖益成施用毒品之犯意，
      介紹證人廖益成向「阿欽」、「阿言」購買海洛因之犯行
      均坦承不諱，且依證人廖益成於法院審理時之證述以觀，
      足認被告廖文明之犯行，應評價為「幫助施用」而非「販
      賣毒品」等語。
    (二)經查：被告廖文明於99年3 月9 日13時33分、40分、50分
      、51分許，有持用門號0000000000號行動電話與持用門號
      0000000000號之證人廖益成聯絡，相約在虎尾空軍基地門
      口路邊處見面，並於同日稍後，由一名真實姓名、年籍不
      詳綽號「阿欽」之男子開車搭載被告廖文明至該處，而交
      付第一級毒品海洛因1 小包予證人廖益成，證人廖益成當
      場有交付3,500 元現金，證人廖益成並於同日14時30分許
      ，持用上開行動電話向被告廖文明抱怨所購買之海洛因品
      質不佳；被告廖文明有於99年3 月10日2 時25分許，以其
      所持用之門號0000000000號行動電話，與持用門號000000
      0000號行動電話之證人廖益成聯絡後，在同日稍後，在被
      告廖文明民生路住處見面，並交付第一級毒品海洛因1 小
      包予證人廖益成，證人廖益成當場有交付2,000 元現金等
      情，業據被告廖文明供承在卷（99訴416 號卷(一)第55頁反
      面至第56頁反面、第143 頁，惟僅坦承有交付毒品，就收
      取金錢部分則未坦承，詳後、三、(二)、2.所述），核與
      證人廖益成於99年5 月21日偵訊及本院99年11月10日審理
      中結證：在99年3 月9 日1 時40分許之通話後約15分鐘，
      在虎尾空軍基地門口路邊處見面，被告廖文明坐在副駕駛
      座，伊拿到用夾鏈袋裝的1 包海洛因，交付3,50 0元，後
      來在14時30分許，有打電話向被告廖文明抱怨海洛因的品
      質不好；99年3 月10日2 時25分之通話後，伊前往被告廖
      文明西螺中山國中後面的家（即民生路住處），被告廖文
      明拿了1 包用夾鏈袋裝的海洛因給伊，伊給被告廖文明2,
      000 元等語大致相符（99偵1946號卷第52、53頁；99訴41
      6 號卷(二)第77頁反面至第79頁反面、第82頁反面、第83頁
      反面），復有被告廖文明所持用之門號0000000000號行動
      電話，與證人廖益成所持用之門號0000000000號行動電話
      之通訊監察譯文（詳如附表貳、二、編號(一)及(二)所示）附
      卷可稽，堪認被告廖文明前開自白，確與事實相符，自堪
      採信，上開事實均堪認定。
    (三)99年3月9日販賣毒品海洛因犯行部分：
      1.證人廖益成於99年5 月21日偵訊中結證：99年3 月9 日
        有買到，在13時40分許之通話後約15鐘見面，在虎尾空
        軍基地門口的芒果樹路邊，我開車過去，被告廖文明先
        到，我車停在他車旁邊，我有下車，走到對方駕駛座旁
        邊，對方車窗搖下，我才看到被告廖文明坐在副駕駛座
        ，開車的人我不認識，被告廖文明從手上拿給駕駛座的
        人，叫那個人傳給我用夾鏈袋裝的1 包海洛因，我拿3,
        500 元給駕駛座的那個人，那個人拿了錢後，就把車窗
        搖上去就走了，我沒有看到那個人是否有把錢拿給被告
        廖文明等語明確（99偵1946號卷第52頁、第53頁）。參
        以被告廖文明於本院審理中雖否認有販賣海洛因予證人
        廖益成之犯行，但對於其確有於前開時日，與證人廖益
        成以上開方式相互聯絡，嗣並交付第一級毒品海洛因予
        證人廖益成，證人廖益成亦有交付金錢等節亦坦承不諱
        等情，自堪信證人廖益成上開指證內容，應係真實，而
        可採信，並足資採為被告廖文明論罪科刑之依據。
      2.被告廖文明雖辯稱係受證人廖益成委託，而代為仲介證
        人廖益成向「阿欽」購買海洛因云云。然就本次之毒品
        交易，證人廖益成於偵訊中指證係向被告廖文明購買毒
        品，已如前述，是被告廖文明此部分所辯，已難採信。
        再觀之證人廖益成於99年3 月9 日13時33分許之通話內
        容，向被告廖文明提及「做個生意」，再於同日13時40
        分許為之通話中，詢問被告廖文明「有沒有辦法用角的
        ，一角一角」，被告廖文明回答「要再加工，我懶得用
        」，經證人廖益成告以「多貼你一點」後，被告廖文明
        回答「你要等候一下，我又沒有帶出來」，證人廖益成
        再詢問「你現在那邊這樣呢？」，被告廖文明回答「沒
        辦法弄，都沒東沒西要用什麼」，證人廖益成則同意稱
        「算跟早上那個一樣就是了」，被告廖文明回答「嘿啊
        ，你就提早說」，證人廖益成又稱「也沒差，可以就好
        了」，被告廖文明立即回稱「非常可以，不是可以」等
        語，有上開通訊監察譯文可按（即附表貳、二、編號(一)
        1.及2.所示，99訴416 號卷(二)第196 頁反面、第197 頁
        正面），顯見被告廖文明對於欲販賣予證人廖益成之毒
        品海洛因之數量、價格、品質均有決定之能力，其態度
        與單純基於幫助他人施用毒品海洛因而受託代為仲介藥
        頭者，乃全然處於被動之立場有別，已有可疑。詎被告
        廖文明於聽聞證人廖益成表示要「用角的，一角一角」
        之品質時，竟告以「要再加工，我懶得用」乙情，更與
        幫助他人施用者，應概依委託人所指定之交易條件而代
        為轉達或購買之情形大相逕庭，堪認被告廖文明於99年
        3 月9 日聯繫而交易之目的，顯非基於幫助證人廖益成
        施用毒品海洛因之犯意而來。另倘被告廖文明僅仲介證
        人廖益成與當時駕車之人購買毒品，豈有僅於上開13時
        33分許之通話中提及「我讓朋友載」，但並無任何向證
        人廖益成提及需詢問該位友人是否有攜帶毒品、是否願
        意販賣予證人廖益成及價格如何等情形，更於證人廖益
        成要求要「用角的，一角一角」時，答稱「要再加工，
        我懶得用」？
      3.至於證人廖益成於本院審理中，雖就其取得毒品海洛因
        及交付3,500 元之經過證稱：我走到副駕駛座被告廖文
        明那邊，告訴他我要買那個數量，問他要多少錢，他跟
        他那個朋友不知道說了什麼以後，然後他就點頭了，我
        就問這樣多少，他說3,500 元，我就拿給他，他就交給
        我了；我是從被告廖文明手中拿到毒品海洛因，3,500
        元交給被告廖文明云云（99訴416 號卷(二)第78頁反面至
        第79頁正面），經檢察官提示其於偵訊中之筆錄後，改
        稱：我告訴被告廖文明要那個數量，他告訴我，他不知
        道他朋友帶夠不夠，一下子車窗又上來，2 人不知道在
        講什麼，一下再下來，他就跟我說，就點頭這樣，記憶
        中被告廖文明跟我點頭說好像他跟他（朋友）講好了，
        我才問他說這樣多少，他就跟我說3,500 元，錢我拿給
        被告廖文明，他有再拿給他朋友云云（99訴416 號卷(二)
        第80頁正面、第81頁反面）；旋又改稱：3,500 元現金
        是拿給駕駛，上車後我沒有看到被告廖文明與其友人如
        何分現金云云（99訴416 號卷(二)第82頁正面）；再改稱
        ：我拿到的毒品應該是被告廖文明駕駛座的朋友拿出來
        的，我上車之後3,500 元被告廖文明就拿給他朋友，他
        朋友就放在中間，所以我就認為說是他朋友拿出來的（
        99訴416 號卷(二)第90頁反面），其證述一再更異其詞。
        經查：
        (1)承上一、(一)、3.、(3)所述，證人廖益成於99年4 月21
          日、99年4 月29日及99年5 月21日證述時，已明確知
          悉販賣毒品與代購毒品之區別，並且知悉販賣毒品為
          政府嚴令查緝、法律嚴格禁止之行為，且一旦經查獲
          所科處之刑罰甚重，仍為有向被告廖文明「購買」第
          一級毒品海洛因之證述（99偵1946號卷第34、35、40
          、41、52、53頁），而未提及任何有關請被告廖文明
          「介紹藥頭購買海洛因」及「分裝海洛因」之隻字片
          語，應非證人廖益成一時間因面臨檢察官偵訊情急之
          下口誤所致，或因壓力而僅就其中部分經過陳述，未
          將全部之經過逐一詳述，否則，依證人廖益成於歷次
          警詢及偵訊中之回答情形以觀，倘其確實有請被告廖
          文明介紹藥頭購買海洛因，而非向被告廖文明購買海
          洛因，豈有於多次警詢及偵訊時均未提及上情或任何
          有上被告廖文明之車，要求被告廖文明及其友人將毒
          品海洛因分裝之情形？反而證稱於自駕駛座之人取得
          海洛因，並將3,500 元交給該人後，該人隨即將車窗
          搖上離開？
        (2)又證人廖益成本身涉犯「於99年3 月9 日販賣第一級
          毒品海洛因予廖坤乙」之犯行，亦經檢察官提起公訴
          （即99年度偵字第1946號、第2763號、第2801號起訴
          書犯罪事實欄一、附表3 部分），其於上開案件中辯
          稱係與廖坤乙合資向廖文明購買海洛因，並非販賣海
          洛因予廖坤乙云云（99訴416 號卷(一)第119 頁反面至
          第120 頁正面），細觀其於本院99年11月10日審理中
          ，就被告廖文明於99年3 月9 日販賣毒品犯行所為之
          證述內容以觀，證人廖益成一再證述：其係與廖坤乙
          同行合資購買毒品海洛因，故在虎尾空軍基地與被告
          廖文明見面、取得第一級毒品海洛因1 包後，隨即進
          入被告廖文明之車內，請被告廖文明及其友人將之分
          裝成2 包，在車內由被告廖文明之友人分裝，分裝之
          後再拿給被告廖文明交予伊云云（99訴416 號卷(二)第
          79頁正面至第81頁反面、第87頁正面至第88頁反面）
          ，顯見證人廖益成前開更異之證詞，係為脫免己身所
          涉犯之販賣第一級毒品罪嫌，而於本院99年10月11日
          審理交互詰問程序中，就有利於己之部分予以誇大，
          甚至另外重新編造一套新的過程說詞，為了配合其所
          證述「於取得第一級毒品海洛因1 小包後，上車請被
          告廖文明及其友人分裝成2 包」之內容，就被告廖文
          明販賣海洛因予伊之過程，亦隨其證述內容而有所增
          刪，方會得出上開與偵訊中之證述不同，且於同次交
          互詰問程序中出現互相矛盾之說詞，是其經法院告以
          刑事訴訟法第181 條之規定後加以具結，仍藐視證人
          到庭作證應據實陳述之義務，任意虛捏情詞，妨害國
          家司法權之行使，致生無益訴訟程序之進行、浪費無
          謂之司法調查資源，其於本院審理時所為之證述，自
          難採為有利於被告廖文明之認定。
      4.因此，被告廖文明於99年3 月9 日13時33分、40分、50
        分及51分許通話後，有由「阿欽」駕車搭載前往虎尾空
        軍基地，並在該處由被告廖文明將第一級毒品海洛因1
        小包傳遞給「阿欽」，再由「阿欽」將上開毒品交給證
        人廖益成，並隨即自證人廖益成處收取現金3,500 元後
        ，立刻將車開走離開該處等情，亦堪認定。
      5.公訴意旨雖認被告廖文明就此部分之犯行，係基於幫助
        施用之犯意，仲介及幫助證人廖益成向「阿欽」購買海
        洛因云云。惟查：
        (1)刑法關於正犯、從犯之區別，係以其主觀之犯意及客
          觀之犯罪行為為判斷標準，凡以自己犯罪之意思而參
          與犯罪，無論其所參與者是否係犯罪構成要件之行為
          ，皆為正犯；其以幫助他人犯罪之意思而參與犯罪，
          所參與者苟係犯罪構成要件之行為，亦為正犯；必以
          幫助他人犯罪之意思而參與犯罪，所參與者又為犯罪
          構成要件以外之行為，始為從犯。且聯絡毒品買賣、
          交付毒品、收取毒品買賣價金等行為，均屬販賣毒品
          罪構成要件事實之部分行為，苟有參與其事，即係分
          擔實行犯罪行為，自應負共同販賣毒品罪責。
        (2)查證人廖益成於偵訊證稱：伊以電話與被告廖文明聯
          絡後，被告廖文明由1 名伊不認識之男子開車前往虎
          尾空軍基地，並在該處交付第一級毒品海洛因1 小包
          予伊，且伊亦當場交付現金3,500 元等語，業如前述
          ，被告廖文明承認有遞送毒品（99偵1946號卷第69頁
          ），顯見被告廖文明已直接參與販賣毒品構成要件之
          交付毒品之行為。而且，綜觀證人廖益成於偵查中之
          證述及其與被告廖文明間之通訊監察譯文（即如附表
          貳、二、編號(一)1.至4.所示，99訴416 號卷(二)第196
          頁反面至第197 頁反面）可知，被告廖文明此次與「
          阿欽」共同交付予證人廖益成之第一級毒品海洛因，
          並非基於幫助施用之犯意為之，仍係基於販賣第一級
          毒品之犯意所為，被告廖文明就此部分應與「阿欽」
          成立共同正犯。準此，檢察官認定被告廖文明此次之
          犯行，係施用第一級毒品之幫助犯云云，尚有未洽，
          是檢察官就此部分之認定，本院認非可採，而以本院
          前開認定之事實為正確。
    (四)99年3月10日販賣海洛因部分：
      1.證人廖益成於99年5 月21日偵訊中結證：99年3 月10日
        2 時25分通話後約10分鐘，在被告廖文明西螺中山國中
        後面的家見面（按：即民生路住處），我有進去被告廖
        文明的家中，他1 個人在家，他拿了1 包用夾鏈袋裝的
        海洛因給我，我給他2,000 元，拿了之後我就回家施用
        等語明確（99偵1946號卷第53頁）。參以被告廖文明於
        本院審理中雖否認有販賣海洛因予證人廖益成之犯行，
        但對於其確有於前開時日，與證人廖益成以上開方式相
        互聯絡，嗣交付第一級毒品海洛因予證人廖益成，證人
        廖益成當場交付現金等節亦坦承不諱等情，自堪信證人
        廖益成上開指證內容，應係真實，而可採信，並足資採
        為被告廖文明論罪科刑之依據。
      2.雖被告廖文明辯稱99年3 月10日凌晨證人廖益成至民生
        路住處時，適「阿言」在該處，伊遂幫證人廖益成向「
        阿言」購買海洛因，伊並未販賣上開海洛因予證人廖益
        成施用云云，不僅核與證人廖益成上開證述之情節矛盾
        ，亦核與被告廖文明、證人廖益成2 人99年3 月10日2
        時25分許之通訊監察譯文內容不符（諸如上開通訊監察
        譯文內容中雙方均未曾提及「阿言」其人，且係被告廖
        文明與證人廖益成之對話等），而被告所謂「阿言」其
        人，亦屬其事後空言之年籍、住居所均不詳之「幽靈抗
        辯」（詳後3.所述），更屬無從查證，是被告廖文明上
        開所辯，顯係事後卸責之詞，不足採信。
      3.至於證人廖益成於99年5 月21日第2 次偵訊中雖以被告
        身份供稱：伊去廖文明家中確實有1 個男子走到旁邊去
        ，但伊不認識云云（99偵1946號卷第69頁），惟依該份
        筆錄內容觀之，檢察官並未將被告廖文明及證人廖益成
        隔離訊問，而係於被告廖文明供稱「當天有4 、5 個人
        在伊家中，是由『阿言』賣毒品給廖益成」後，再訊問
        證人廖益成事實為何，證人廖益成方為上開陳述，因此
        尚無法排除有係因聽聞被告廖文明之供述後而為附和被
        告廖文明之詞之可能。再觀以證人廖益成於本院99年11
        月10日審理中證稱：在偵訊中因被告廖文明向檢察官講
        ，伊才回憶起當初確實有看到那個男的云云（99訴416
        號卷(二)第85頁正面），復證稱：當時被告廖文明與他女
        朋友在家，被告廖文明的家是矮房有隔間，門並沒有關
        ，我看到應該有4 、5 個人，就是我、被告廖文明、他
        媽媽、他女朋友，及他的朋友；一開始我看到被告廖文
        明及他女朋友，他媽媽臥病在床的樣子，他媽媽旁邊有
        2 個人；被告廖文明的朋友在他媽媽那間看電視，被告
        廖文明在隔壁間；被告廖文明的媽媽及女朋友我都有看
        過，只有被告廖文明的那個朋友不認識，還以為是他叔
        叔云云（99訴416 號卷(二)第83頁正面、第88頁反面、第
        91頁反面、第92頁正面、反面）；並就被告廖文明與該
        名男子之接觸過程明確證稱：我拿2, 000元給被告廖文
        明，跟他說我需要海洛因，他叫我等一下，說要跟那個
        男的講一下，被告廖文明從他的房間門出來，到隔壁間
        去時我沒有進去，但看得到人，他跟那個男的講一講拿
        過來給我，我有看到他們2 個在講，不知道在傳什麼東
        西這樣子，後來過來被告廖文明就跟我說，拿給我；我
        錢拿給被告廖文明，我有看到他把錢交給那個男的，他
        就說「這他（按：指證人廖益成）的2 千」，他是這樣
        講的，他是在跟那個男的表示說的2 千是我拿的云云（
        99訴416 號卷(二)第83頁正面至第84頁反面、第89頁正面
        、反面）。然查：
        (1)雖被告固無就所辯解之事實負舉證證明之義務，然倘
          被告提出訴訟上不能證明之抗辯不合社會生活之常態
          經驗時，即不足以用來形成合理懷疑的幽靈抗辯，自
          非「罪疑唯輕」之情形，當不得以此抗辯而排除超越
          一切合理可疑之積極證據，先予敘明。
        (2)依證人廖益成上開證述可知，被告廖文明民生路住處
          之空間不大，伊與被告廖文明見面時，是與被告廖文
          明及其女友在被告廖文明房間內，被告廖文明之母親
          及另1 名男子則在另一間房間內，且證人廖益成能明
          確陳述親眼所見被告廖文明向另1 名男子拿取海洛因
          之過程及談話，顯然其對上開情形有深刻之印象，則
          豈有於99年5 月21日第1 次偵訊中無法記起此事，而
          明確證稱當時只有被告廖文明1 人在家之情形？實與
          常理有違。綜上，足認證人廖益成於審理中就此部分
          之陳述有明顯瑕疵，而與常理嚴重悖離，其於審理中
          證述「被告廖文明代伊向『阿言』購買海洛因」之幽
          靈抗辯，並未能舉出「阿言」之真實姓名或聯絡方式
          等足徵識別何人，以資到庭詰問，是否真有此人，更
          顯係事後附和被告廖文明辯詞之語，不可採信。
        (3)相對證人廖益成於99年5 月21日第1 次偵訊中，尚不
          知被告廖文明如何陳述，亦應無遠謀慮及被告廖文明
          日後審判時法律適用罪數及罪名輕重，而能自然陳述
          ，而佐以被告廖文明與證人廖益成如附表貳、二、編
          號(二)所示通訊監察譯文中，證人廖益成直接以簡短話
          語反應之前所購買之毒品品質不佳，即前往被告廖文
          明民生路住處，證人廖益成並無一語提及「請被告廖
          文明代為仲介或購買海洛因」，且證人廖益成係夜半
          至被告廖文明民生路住處交易毒品等節觀之，其與被
          告廖文明間應已相當熟識，而相互信賴始為交易，是
          以，自堪認證人廖益成於99年5 月21日第1 次偵訊時
          所述，與事實相符，較可採信。
      4.因此，被告廖文明於99年3 月10日2 時25分與證人廖益
        誠通話後，有在其民生路住處內，交付第一級毒品海洛
        因1 小包予證人廖益成，並自證人廖益成處收取現金2,
        000 元，「阿言」當時並未在場等情，堪以認定。
      5.公訴意旨雖認被告廖文明就此部分之犯行，係基於幫助
        施用之犯意，仲介及幫助證人廖益成向「阿言」購買海
        洛因云云。惟綜觀證人廖益成於偵查、本院審理時所為
        之證述及證人廖益成與被告廖文明之通訊監察譯文（如
        附表貳、二、編號(二)）可知，該名真實姓名、年籍不詳
        綽號「阿言」之成年男子當時是否在場乙情，應係被告
        廖文明事後編撰之幽靈抗辯，準此，檢察官認定被告廖
        文明此次之犯行，係施用第一級毒品之幫助犯云云，尚
        有未洽，是檢察官就此部分之認定，本院認非可採，而
        以本院前開認定之事實為正確。
    (五)再承上一、(一)、4.所述，被告廖文明與證人廖益成非屬至
      親，被告廖文明本身亦有施用毒品之行為而經法院判刑之
      紀錄，有被告廖文明之臺灣高等法院被告前案紀錄表1 份
      可按，則被告廖文明己身對於毒品有所需求，實無未賺取
      任何毒品之價差，無利可圖將量微價高之海洛因，甘冒遭
      警查獲之高度風險，而提供予證人廖益成施用之理。加以
      本院審酌證人即購毒者廖益成不知被告廖文明販賣入上開
      毒品海洛因之成本如何，致無法查得販賣之實際利得若干
      ，且證人廖益成亦證述其2 次向被告廖文明購買毒品時，
      有分別交付3,500 元及2,000 元之金錢為代價，均屬有償
      之行為，被告廖文明行為時已是33歲之成年人，其對於販
      賣毒品之重刑知之甚詳，如無相當利潤可圖，豈有甘冒遭
      受重刑處罰之風險，而2 次提供第一級毒品海洛因予證人
      廖益成施用之理。是以，本院認為被告廖文明於販賣上開
      毒品予證人廖益成之際，其主觀上顯各係基於販賣營利之
      意圖而為毒品交付行為灼明。
    (六)綜上，被告廖文明上開販賣第一級毒品海洛因予證人廖益
      成共2次之犯行，事證明確，均堪認定。
、論罪科刑部分：
一、被告陳哲民部分：
    核被告陳哲民所為，就犯罪事實欄一、(一)，販賣第一級毒品
    海洛因予廖益成營利部分（即附表壹、一、(一)、編號1.及2.
    之行為），均係犯毒品危害防制條例第4 條第1 項之販賣第
    一級毒品罪；就犯罪事實欄一、(二)，販賣第二級毒品甲基安
    非他命予沈漢卿及廖崇賢營利部分（即附表壹、一、(二)、編
    號1.及2.之行為），均係犯毒品危害防制條例第4 條第2 項
    之販賣第二級毒品罪。被告陳哲民為販賣而持有第一級毒品
    海洛因、第二級毒品甲基安非他命之低度行為，均為其嗣後
    販賣之高度行為所吸收，皆不另論罪。被告陳哲民上開所為
    如附表壹、一、(一)及(二)所示之販賣第一級、第二級毒品罪，
    犯意各別，行為互殊，應予分論併罰，共4 罪。再被告陳哲
    民有犯罪事實欄所載之前案紀錄及執行資料，有臺灣高等法
    院被告前案紀錄表1 紙在卷可佐，其受徒刑之執行完畢後，
    5 年以內故意再犯本件有期徒刑以上之各罪，均為累犯，俱
    應依刑法第47條第1 項之規定加重其刑（法定刑為死刑或無
    期徒刑部分依法不得加重）。
二、被告廖文明部分：
    (一)核被告廖文明所為，就犯罪事實欄二，販賣第一級毒品海
      洛因予廖益成營利部分（即附表壹、二、編號(一)及(二)之行
      為），均係犯毒品危害防制條例第4 條第1 項之販賣第一
      級毒品罪。被告廖文明為販賣而持有第一級毒品海洛因之
      低度行為，均為其嗣後販賣之高度行為所吸收，皆不另論
      罪。被告廖文明上開所為如附表壹、二、編號(一)及(二)所示
      之販賣第一級毒品罪，犯意各別，行為互殊，應予分論併
      罪，共2 罪。
    (二)被告廖文明就附表壹、二、編號(一)之犯行，與真實姓名、
      年籍不詳綽號「阿欽」之成年男子間，有犯意聯絡及行為
      分擔，應論以共同正犯。
    (三)又法院之審判，固應以起訴之犯罪事實為範圍，然法院於
      不妨害事實同一之範圍內，苟於被告防禦權行使無妨礙，
      自亦仍得自由認定事實，適用法律，而變更檢察官之起訴
      法條。故事實審法院依調查結果所認定之被告犯罪事實，
      縱與檢察官起訴之事實並非全然一致，惟如其基本社會事
      實相同，法院即應在不妨害事實同一之範圍內，變更起訴
      法條而為判決，不得以不能證明被告有檢察官起訴之犯罪
      事實，而逕予諭知無罪。又因法院係在事實同一之範圍內
      ，不變更起訴之犯罪事實，亦即在不擴張及減縮原訴之原
      則下，於不妨害基本社會事實同一之範圍內，自由認定事
      實，適用法律，而其變更起訴法條前後之事實同一，刑罰
      權單一，在審判上為一不可分割之單一訴訟客體，法院應
      就全部事實予以審判，以一個判決終結，始為適法（最高
      法院99年度臺上字第418 號判決意旨參照）。是就犯罪事
      實欄二之部分，本院認定被告廖文明基於販賣第一級毒品
      以牟利之犯意，販賣第一級毒品海洛因予證人廖益成共2
      次，雖與公訴人所指幫助他人施用第一級毒品罪不同，然
      公訴意旨所載犯罪事實為被告廖文明基於幫助他人施用第
      一級毒品之犯意，仲介、幫助證人廖益成分別向「阿欽」
      及「阿言」購得價值3,500 元及2,000 元之海洛因等情，
      與本院認定之前開事實，二者之基本事實均為被告廖文明
      持有及交付海洛因予證人廖益成，證人廖益成以交付3,50
      0 元及2,000 元之方式，自被告廖文明處取得海洛因，僅
      被告廖文明交付海洛因予證人廖益成之內部主觀犯意不同
      ，縱因而所犯罪名不同，其犯罪事實仍不失同一性（最高
      法院98年度臺上字第363 號、96年度臺上字第5488號判決
      意旨參照），是公訴人起訴之事實，核與被告廖文明販賣
      第一級毒品犯行之社會基本事實相同，且本院已在審理時
      告知販賣第一級毒品罪名請被告廖文明及其辯護人進行答
      辯（99訴416 號卷(一)第141 頁反面、99訴416 號卷(二)第23
      3 頁反面），本院自得在不妨害事實同一之範圍內，審理
      認定事實並依刑事訴訟法第300 條規定，變更起訴法條論
      處。
三、(一)被告陳哲民於偵查及本院審理中，就附表壹、一、(二)、編
      號1.及2.所示販賣第二級毒品犯行均自白犯罪，應依毒品
      危害防制條例第17條第2 項之規定，均減輕其刑，並先加
      後減（法定刑為無期徒刑部分僅減輕其刑）。
    (二)按99年5 月20日修正公布之毒品危害防制條例第17條第2
      項規定：「犯第4 條至第8 條之罪於偵查及審判中均自白
      者，減輕其刑。」所謂自白，乃被告對自己犯罪事實之全
      部或主要部分，為肯定之供述（最高法院99年度臺上字第
      2455號判決意旨參照）。
      1.被告陳哲民就其於附表壹、一、(一)、編號1.及2.販賣第
        一級毒品海洛因予廖益成之行為，於99年5 月21日偵訊
        中雖供稱：「這2 次我確實有賣海洛因給廖益成」等語
        （99偵1946號卷第70頁）；惟其於本院99年8 月17日準
        備程序中改稱：伊將第一級毒品海洛因交還給廖益成，
        並沒有拿到錢，偵訊中供稱沒有賺錢就是沒有拿錢的意
        思等語（99訴416 號卷(一)第127 頁反面、第129 反頁正
        面）；於本院99年11月10日及99年11月24日審理中亦供
        稱並未向廖益成收取交付毒品海洛因之款項等語（99訴
        416 號卷(二)第71頁正面、第227 頁反面），是被告陳哲
        民並未於審判中自白犯罪。
      2.被告廖文明就其於附表壹、二、編號(一)及(二)販賣第一級
        毒品海洛因予廖益成之行為，於99年5 月11日警詢中否
        認有販賣海洛因之行為（雲警卷第50至52頁）；於99年
        5 月21日偵訊中僅供稱：「這2 次我都有幫他們遞貨拿
        海洛因」等語，並未坦承有向廖益成收取交付毒品海洛
        因之款項（99偵1946號卷第68、69頁）；於本院審理中
        亦未坦承有向廖益成收取交付毒品海洛因之款項（99訴
        416 號卷(一)第55至57頁、99訴416 號卷(二)第229 至230
        頁），是被告廖文明亦未自白犯罪。
四、(一)按刑法第59條規定犯罪之情狀可憫恕者，得酌量減輕其刑
      ，其所謂「犯罪之情狀」，與同法第57條規定科刑時應審
      酌之一切情狀，並非有截然不同之領域，於裁判上酌減其
      刑時，應就犯罪一切情狀（包括第57條所列舉之10款事項
      ），予以全盤考量，審酌其犯罪有無可憫恕之事由（即有
      無特殊之原因與環境，在客觀上足以引起一般同情，以及
      宣告法定低度刑，是否猶嫌過重等等），以為判斷。而就
      販賣毒品案件中，同為販賣毒品之人，其原因動機不一，
      犯罪情節未必盡同，或有大盤毒梟者，亦有中、小盤之分
      ，甚或僅止於吸毒者友儕間為求互通有無之有償轉讓者亦
      有之，其販賣行為所造成危害社會之程度自屬有異，於此
      情形，倘依其情狀處以適當徒刑，即足以懲儆，並可達防
      衛社會之目的者，自非不可依客觀之犯行與主觀之惡性二
      者加以考量其情狀，是否有可憫恕之處，適用刑法第59條
      之規定酌量減輕其刑，期使個案裁判之量刑，能斟酌至當
      ，符合比例原則（最高法院95年度臺上字第6157號判決意
      旨參照）。經查，被告陳哲民及廖文明均有施用毒品之前
      科（見卷附臺灣高等法院被告前案紀錄表），渠等身染施
      用毒品之惡習，進而為本案販賣第一級毒品之行為，究其
      原因當係肇因於被告陳哲民及廖文明本身無法戒絕毒品，
      亦不知尋覓適當之機構協助導正，渠等販賣第一級毒品之
      行為雖不可取，惟被告陳哲民販賣第一級毒品之日期為
      99年3 月10日、99年3 月11日，各次所得金額僅為1,500
      元及2,000 元；被告廖文明販賣第一級毒品之日期為99
      年3 月9 日、99年3 月10日，各次所得金額僅為3,500 元
      及2,000 元，渠等販賣第一級毒品之期間不長，各次所得
      金額不高，相對於長期且大量販賣第一級毒品之大毒梟，
      被告陳哲民及廖文明對社會治安及國民健康所造成之危害
      尚屬較輕，衡情自屬情輕法重，渠等之犯罪情狀不無可憫
      恕之處。本院認為就被告陳哲民及廖文明縱處以毒品危害
      防制條例第4 條第1 項之法定最低刑度無期徒刑，猶嫌過
      重，有傷一般人民對法律之情感，爰就被告陳哲民所犯之
      販賣第一級毒品犯行，依刑法第59條之規定，酌量減輕其
      刑，並先加後減（法定刑為死刑、無期徒刑部分僅減輕之
      ）；就被告廖文明所犯之販賣第一級毒品犯行，依刑法第
      59條之規定，酌量減輕其刑。
    (二)被告陳哲民之辯護人李建忠律師雖稱被告陳哲民如犯罪事
      實一、(二)所載之販賣第二級毒品犯行，金額及次數均非重
      大，請依刑法第59條規定予以減輕其刑云云（99訴663 號
      卷第57頁正面）。惟被告陳哲民販賣第二級毒品犯行合計
      2 次，對國家、社會及施用其所販賣毒品之人造成之損害
      非小，此所以毒品危害防制條例第4 條第2 項之販賣第二
      級毒品罪，法定刑為無期徒刑或7 年以上有期徒刑，得併
      科1 千萬元以下罰金重刑之原因，其立法目的在藉重罰而
      禁絕販賣毒品之行為，而依本件被告陳哲民之犯罪情狀，
      實難認有何顯可憫恕之事由，自無再適用刑法第59條規定
      就販賣第二級毒品犯行部分減輕其刑之餘地。
五、爰審酌被告陳哲民前有妨害家庭、竊盜、違反槍砲彈藥刀械
    管制條例案件及多次施用毒品前科，被告廖文明前有竊盜及
    施用毒品前科，素行均非佳，被告2 人既均有施用毒品之行
    為，當知第一級毒品海洛因及第二級毒品甲基安非他命具有
    成癮性、濫用性及危險性，竟為貪圖不法利益，而分別起意
    販賣第一級毒品海洛因及第二級毒品甲基安非他命，所為均
    足以擴散毒品並增加施用毒品之人口，不僅戕害他人之身心
    ，亦對社會治安造成危害，應予非難，然念及被告陳哲民
    販賣第一級毒品之日期為99年3 月10日及11日；販賣第二級
    毒品甲基安非他命之日期為99年12月29日及31日；各次所得
    金額僅1,000 元至2,000 元不等；販賣第一、二級毒品次數
    合計各2 次。被告廖文明販賣第一級毒品之期間為99年3
    月9 日及10日；各次所得金額僅3,500 元及2,000 元；販賣
    第一級毒品次數合計2 次，是渠等2 人之惡性與大量或長期
    販賣毒品者有異，犯罪情節顯較輕微，暨被告陳哲民犯後於
    偵查中及本院審理中坦承販賣第二級毒品犯行，此部分犯後
    態度良好，被告陳哲民及廖文明犯罪後未對販賣第一級毒品
    犯行有表達悔悟之意，於犯罪後態度部分無從為被告2 人有
    利之考量，兼衡被告陳哲民自陳學歷為國小肄業，以資源回
    收為生，家中有母親、太太（99訴416 號卷(二)第230 頁反面
    ），被告廖文明自陳學歷為高中畢業，在國術館幫忙、作廟
    祝，家中有外婆、哥哥、弟弟、弟媳及2 個姪子（同上卷第
    231 頁正面、反面）等一切情狀，分別量處如附表壹所示之
    刑，以資懲儆。
六、末查本案被告陳哲民為45年次，現年54歲；被告廖文明為65
    年次，現年34歲，果若本院量以被告陳哲民、廖文明最高之
    刑罰即有期徒刑30年，使被告2 人一再思考、反省不得販賣
    毒品或持有第一、二級毒品，效用可能隨著長期刑之執行，
    等比例地大幅下跌，效用甚低，可能徒留讓被告2 人得到報
    應、實踐虛幻的正義，並增加國家財政負擔。另待被告2 人
    由監所假釋或執行期滿出監後，被告2 人青壯年時期均在監
    獄中服刑，勢必令被告2 人難以回歸社會，對於社會的警示
    、教化，亦無功效，足見此種刑之量定對被告2 人、對社會
    ，均未有益處。則本院就被告陳哲民、廖文明所犯之各罪量
    處如附表壹所示之刑，在定其應執行之刑時，雖然各罪刑累
    加之結果，已顯逾有期徒刑30年，本院也不應在量定執行刑
    時，為被告2 人最高刑度之宣告，考量被告2 人之人格特質
    及復歸社會的可能，再參諸刑法第51條第5 款原係採限制加
    重原則，而非累加原則之意旨，爰為被告2 人定其應執行之
    刑如主文所示，以期兼顧對於被告2 人之警示及更生。
七、沒收部分：
    (一)按犯第4 條至第9 條、第12條、第13條或第14條第1 項、
      第2 項之罪者，其供犯罪所用或因犯罪所得之財物，均沒
      收之，如全部或一部不能沒收時，追徵其價額或以其財產
      抵償之，毒品危害防制條例第19條第1 項定有明文。此規
      定係採義務沒收主義，凡供犯罪所用或因犯罪所得之財物
      ，且屬犯人所有者，均應宣告沒收。又共同正犯之犯罪所
      得為現款時，因係合併計算，且於全部或一部不能沒收時
      ，以其財產抵償之，為避免執行時發生重複沒收、抵償之
      情形，故各共同正犯之間係採連帶沒收主義，於裁判時應
      諭知連帶沒收，不得就全體共同正犯之總所得，對各該共
      同正犯分別重複諭知沒收。經查：
      1.被告陳哲民所犯犯罪事實欄一部分，其犯罪所得合計5,
        500 元（分別如附表壹、一所示），雖未扣案，然依上
        開說明及毒品危害防制條例第19條第1 項規定，應分別
        在其所犯各罪主文下宣告沒收，如全部或一部不能沒收
        時，以被告陳哲民之財產抵償之（金錢無從追徵其價額
        ）。
      2.被告廖文明所犯犯罪事實欄二部分，其犯罪所得合計5,
        500 元（分別如附表壹、二所示），雖未扣案，然依上
        開說明及毒品危害防制條例第19條第1 項之規定，應分
        別在其所犯各罪主文下宣告沒收，如全部或一部不能沒
        收時，以被告廖文明之財產抵償之（其中就如附表壹、
        二、編號(一)所示，與共犯「阿欽」共同販賣第一級毒品
        部分，應由其與「阿欽」連帶沒收，如全部或一部不能
        沒收時，以其與「阿欽」之財產連帶抵償）。
    (二)按毒品危害防制條例第19條第1 項規定性質上係沒收之補
      充規定。其屬於本條所定沒收之標的，如得以直接沒收者
      ，判決主文僅宣告沒收即可，不生「追徵其價額」或「以
      其財產抵償之」問題，須沒收標的全部或一部不能沒收時
      ，始生「追徵其價額」或「以其財產抵償之」選項問題。
      而「追徵其價額」或「以財產抵償之」係屬兩種選項，分
      別係針對現行貨幣以外之其他財產與現行貨幣而言。本規
      定所稱「追徵其價額」者，係指所沒收之物為金錢以外之
      其他財物而無法沒收時，因其實際價值不確定，應追徵其
      價額，使其繳納與原物相當之價額，並無以其財產抵償之
      問題。倘嗣後追徵其金錢價額，不得結果而須以其財產抵
      償者，要屬行政執行機關依強制執行之法律之執行問題，
      即無不能執行之情形，自毋庸諭知「或以其財產抵償之」
      。如不能沒收之沒收標的為金錢時，因價值確定，判決主
      文直接宣告「以其財產抵償之」即可，不發生追徵價額之
      問題（最高法院99年度第5 次刑事庭會議決議參照）。經
      查：
      1.未扣案之門號0000000000號行動電話1 支（含SIM 卡1
        張），為被告陳哲民所有（因行動電話之服務須以SIM
        卡為介面，故行動電話業者於出租行動電話門號予消費
        者使用時，即同時附帶提供SIM 卡給消費者做為門號使
        用之介面，故於電信公司接受消費者申辦門號並將該門
        號開通上線時，該公司即將SIM 卡所有權移轉於消費者
        ，是以行動電話之SIM 卡應認為係屬客戶所有。上開門
        號0000000000號SIM 卡雖為周松盟所申請《99訴416 號
        卷(一)第42頁正面、99訴663 號卷第24頁正面》，惟申請
        後SIM 卡係由被告陳哲民所持用，被告陳哲民亦稱：上
        開行動電話是朋友拿給伊，電話費是伊付錢、手機也是
        伊自己的等語《99訴416 號卷(一)第130 頁反面、99訴66
        3 號卷第40頁正面》，則上開SIM 卡1 張自為被告陳哲
        民所有，至於被告陳哲民嗣後雖改稱上開門號之SIM 卡
        非伊所有，手機也是朋友給伊用云云《99訴663 號卷第
        55頁反面》，與其歷次於本院審理中之陳述有歧異，自
        不足採信），並以之用於與廖益成、沈漢卿、廖崇賢聯
        繫販賣第一、二級毒品事宜，並有通訊監察譯文在卷可
        稽（詳如附表貳、一所示，雲警卷第153 、154 頁、彰
        警卷第50、71頁）。從而，上開物品為供被告陳哲民為
        本案販賣第一、二級毒品所用之物，爰依毒品危害防制
        條例第19條第1 項規定，分別在其所犯各罪主文下宣告
        沒收，如全部或一部不能沒收時，追徵其價額。
      2.另未扣案之門號0000000000號行動電話1 支（含SIM 卡
        1 張），申請人為廖惠珠（99訴416 號卷(一)第42頁正面
        ），被告廖文明供稱為伊所有（99訴416 號卷(一)第53頁
        正面、反面），且作為被告廖文明販賣第一級毒品所用
        之物，依上開說明，亦應依毒品危害防制條例第19條第
        1 項規定，分別在被告廖文明所犯各罪主文下宣告沒收
        ，如全部或一部不能沒收時，追徵其價額（其中就如附
        表壹、二、編號(一)所示，與共犯「阿欽」共同販賣第一
        級毒品部分，應與共犯「阿欽」連帶追徵其價額）。
據上論斷，應依刑事訴訟法第299 條第1 項、第300 條，毒品危
害防制條例第4 條第1 項、第2 項、第17條第2 項、第19條第1
項，刑法第11條、第28條、第47條第1 項、第59條、第51條第5
款，判決如主文。
本案經檢察官魏偕到庭執行職務。
中    華    民    國    99    年    12    月    15    日
            刑事第六庭       審判長法  官  廖國勝
                                   法  官  陳佩怡
                                   法  官  陳美利
以上正本證明與原本無異。
如不服本判決應於收受判決後10日內向本院提出上訴書狀，並應
敘述具體理由；其未敘述上訴理由者，應於上訴期間屆滿後20日
內向本院補提理由書（均須按他造當事人之人數附繕本）。「切
勿逕送上級法院」。
                                   書記官  王秀如
中    華    民    國    99    年    12    月    15    日
附錄本案論罪科刑條文：
毒品危害防制條例第4條
製造、運輸、販賣第一級毒品者，處死刑或無期徒刑；處無期徒
刑者，得併科新臺幣 2 千萬元以下罰金。
製造、運輸、販賣第二級毒品者，處無期徒刑或 7 年以上有期
徒刑，得併科新臺幣 1 千萬元以下罰金。
製造、運輸、販賣第三級毒品者，處 5 年以上有期徒刑，得併
科新臺幣 7 百萬元以下罰金。
製造、運輸、販賣第四級毒品者，處 3 年以上 10 年以下有期
徒刑，得併科新臺幣 3 百萬元以下罰金。
製造、運輸、販賣專供製造或施用毒品之器具者，處 1 年以上
7 年以下有期徒刑，得併科新臺幣 1 百萬元以下罰金。
前五項之未遂犯罰之。
【附表壹】
【一：被告陳哲民所犯罪刑一覽表】
┌──────────────────────────────────┐
│(一)被告陳哲民販賣第一級毒品海洛因部分（99偵1946號、2763號、2801號起訴│
│  書犯罪事實二部分）                                                │
├─┬─┬──┬──┬─────────────┬──────────┤
│編│交│販賣│販賣│販 賣 毒 品 之 方 式      │罪刑及沒收          │
│號│易│時間│地點│                          │                    │
│  │對│    │    │                          │                    │
│  │象│    │    │                          │                    │
├─┼─┼──┼──┼─────────────┼──────────┤
│1.│廖│99年│雲林│陳哲民於99年3 月10日2 時46│陳哲民販賣第一級毒品│
│  │益│3 月│縣西│分許，先由其不知情之女友「│，累犯，處有期徒刑拾│
│  │成│10日│螺鎮│吳雅芳」以陳哲民所持用之門│陸年。未扣案之販賣毒│
│  │  │    │東南│號0000000000號行動電話，與│品所得新臺幣壹仟伍佰│
│  │  │    │中學│持用門號0000000000號行動電│元沒收，如全部或一部│
│  │  │    │門前│話之廖益成聯絡，陳哲民再持│不能沒收時，以其財產│
│  │  │    │之路│上開行動電話與廖益成相約在│抵償之。未扣案之門號│
│  │  │    │邊  │雲林縣西螺鎮東南中學見面（│0000000000│
│  │  │    │    │通話內容詳如附表貳、一、(一)│號行動電話壹支（含SI│
│  │  │    │    │、編號1.所示），並於同日稍│M 卡壹張）沒收，如全│
│  │  │    │    │後，在東南中學門前之路邊，│部或一部不能沒收時，│
│  │  │    │    │以一手交錢一手交貨之方式販│追徵其價額。        │
│  │  │    │    │賣第一級毒品海洛因1 小包予│                    │
│  │  │    │    │廖益成，並自廖益成處得款1,│                    │
│  │  │    │    │500 元。                  │                    │
├─┤  ├──┼──┼─────────────┼──────────┤
│2.│  │99年│雲林│陳哲民於99年3 月10日23時57│陳哲民販賣第一級毒品│
│  │  │3 月│縣西│分許，以其所持用之門號0938│，累犯，處有期徒刑拾│
│  │  │11日│螺鎮│419817號行動電話，與持用門│陸年。未扣案之販賣毒│
│  │  │（起│西螺│號0000000000號行動電話之廖│品所得新臺幣貳仟元沒│
│  │  │訴書│大橋│益成聯絡後（通話內容詳如附│收，如全部或一部不能│
│  │  │誤載│旁之│表貳、一、(一)、編號2.所示）│沒收時，以其財產抵償│
│  │  │為99│某處│，相約在雲林縣西螺鎮西螺大│之。未扣案之門號○九│
│  │  │年3 │路邊│橋旁之某路邊見面，並於約15│00000000號行│
│  │  │月10│    │分鐘後（即99年3 月11日凌晨│動電話壹支（含SIM 卡│
│  │  │日）│    │）在該處以一手交錢一手交貨│壹張）沒收，如全部或│
│  │  │    │    │之方式販賣第一級毒品海洛因│一部不能沒收時，追徵│
│  │  │    │    │1 小包予廖益成，並自廖益成│其價額。            │
│  │  │    │    │處得款2,000 元。          │                    │
└─┴─┴──┴──┴─────────────┴──────────┘
┌──────────────────────────────────┐
│(二)被告陳哲民販賣第二級毒品甲基安非他命部分（99偵4652號起訴書）      │
├─┬─┬──┬──┬─────────────┬──────────┤
│編│交│販賣│販賣│販 賣 毒 品 之 方 式      │罪刑及沒收          │
│號│易│時間│地點│                          │                    │
│  │對│    │    │                          │                    │
│  │象│    │    │                          │                    │
├─┼─┼──┼──┼─────────────┼──────────┤
│1.│沈│98年│雲林│陳哲民於98年12月29日4 時31│陳哲民販賣第二級毒品│
│  │漢│12月│縣斗│分、56分許，以其所持用之門│，累犯，處有期徒刑│
│  │卿│29日│六市│號0000000000號行動電話，與│年拾月。未扣案之販賣│
│  │  │    │鎮南│持用門號0000000000號行動電│毒品所得新臺幣壹仟元│
│  │  │    │路某│話之沈漢卿聯絡後（通話內容│沒收，如全部或一部不│
│  │  │    │加水│詳如附表貳、一、(二)、編號1.│能沒收時，以其財產抵│
│  │  │    │站（│所示），相約在雲林縣斗六市│償之。未扣案之門號○│
│  │  │    │起訴│鎮南路某加水站見面，並於同│九00000000號│
│  │  │    │書附│日稍後，在該處以一手交錢一│行動電話壹支（含SIM │
│  │  │    │表誤│手交貨之方式販賣第二級毒品│卡壹張）沒收，如全部│
│  │  │    │載為│甲基安非他命1 小包予沈漢卿│或一部不能沒收時，追│
│  │  │    │斗六│，並自沈漢卿處得款1,000 元│徵其價額。          │
│  │  │    │火車│。                        │                    │
│  │  │    │站前│                          │                    │
│  │  │    │）  │                          │                    │
├─┼─┼──┼──┼─────────────┼──────────┤
│2.│廖│98年│雲林│陳哲民於98年12月30日22時34│陳哲民販賣第二級毒品│
│  │崇│12月│縣西│分、23時18分許，以其所持用│，累犯，處有期徒刑│
│  │賢│31日│螺鎮│之門號0000000000號行動電話│年拾月。未扣案之販賣│
│  │  │    │安定│，與持用門號0000000000號行│毒品所得新臺幣壹仟元│
│  │  │    │里21│動電話之廖崇賢聯絡後（通話│沒收，如全部或一部不│
│  │  │    │7 號│內容詳如附表貳、一、(二)、編│能沒收時，以其財產抵│
│  │  │    │    │號2.所示），相約在雲林縣西│償之。未扣案之門號○│
│  │  │    │    │螺鎮安定里217 號廖崇賢住處│九00000000號│
│  │  │    │    │見面，並約於1 小時後（即98│行動電話壹支（含SIM │
│  │  │    │    │年12月31日凌晨）在該處以一│卡壹張）沒收，如全部│
│  │  │    │    │手交錢一手交貨之方式販賣第│或一部不能沒收時，追│
│  │  │    │    │二級毒品甲基安非他命1 小包│徵其價額。          │
│  │  │    │    │予廖崇賢，並自廖崇賢處得款│                    │
│  │  │    │    │1,000 元。                │                    │
└─┴─┴──┴──┴─────────────┴──────────┘
【二：被告廖文明所犯罪刑一覽表（99偵1946號、2763號、
      2801號起訴書犯罪事實三部分）】
┌─┬─┬──┬──┬─────────────┬──────────┐
│編│交│販賣│販賣│販 賣 毒 品 之 方 式      │罪刑及沒收          │
│號│易│時間│地點│                          │                    │
│  │對│    │    │                          │                    │
│  │象│    │    │                          │                    │
├─┼─┼──┼──┼─────────────┼──────────┤
│(一)│廖│99年│雲林│廖文明於99年3 月9 日13時33│廖文明共同販賣第一級│
│  │益│3 月│縣西│分、40分、50分、51分許，以│毒品，處有期徒刑拾伍│
│  │成│9 日│螺鎮│其所持用之門號0000000000號│年拾月。未扣案之販賣│
│  │  │    │空軍│行動電話，與持用門號098024│毒品所得新臺幣仟伍│
│  │  │    │基地│8444號行動電話之廖益成聯絡│佰元應與共犯「阿欽」│
│  │  │    │門口│後（通話內容詳如附表貳、二│連帶沒收，如全部或一│
│  │  │    │路邊│、編號(一)1.至4.所示），相約│部不能沒收時，以其與│
│  │  │    │處  │在雲林縣虎尾鎮空軍基地門口│「阿欽」之財產連帶抵│
│  │  │    │    │路邊處見面，並於同日稍後，│償之。未扣案之門號○│
│  │  │    │    │由具有犯意聯絡之真實姓名、│000000000號│
│  │  │    │    │年籍不詳綽號「阿欽」之成年│行動電話壹支（含SIM │
│  │  │    │    │男子開車搭載廖文明至該處，│卡壹張）沒收，如全部│
│  │  │    │    │並以由廖文明將第一級毒品海│或一部不能沒收時，與│
│  │  │    │    │洛因1 小包傳遞給「阿欽」，│共犯「阿欽」連帶追徵│
│  │  │    │    │再由「阿欽」交給廖益成後，│其價額。            │
│  │  │    │    │廖益成隨即將3,500 元之現金│                    │
│  │  │    │    │交給「阿欽」之方式，販賣第│                    │
│  │  │    │    │一級毒品海洛因1 小包予廖益│                    │
│  │  │    │    │成，並自廖益成處得款3,500 │                    │
│  │  │    │    │元。廖益成並於同日14時30分│                    │
│  │  │    │    │許，持上開行動電話向廖文明│                    │
│  │  │    │    │抱怨所購買之海洛因品質不佳│                    │
│  │  │    │    │（通話內容詳如附表貳、二、│                    │
│  │  │    │    │編號(一)5.所示）。          │                    │
├─┤  ├──┼──┼─────────────┼──────────┤
│(二)│  │99年│雲林│廖文明於99年3 月10日2 時25│廖文明販賣第一級毒品│
│  │  │3 月│縣西│分許，以其所持用之門號0981│，處有期徒刑拾伍年拾│
│  │  │10日│螺鎮│996089號行動電話，與持用門│月。未扣案之販賣毒品│
│  │  │    │民生│號0000000000號行動電話之廖│所得新臺幣貳仟元沒收│
│  │  │    │路11│益成聯絡後（通話內容詳如附│，如全部或一部不能沒│
│  │  │    │號廖│表貳、二、編號(二)所示），於│收時，以其財產抵償之│
│  │  │    │文明│同日稍後，在雲林縣西螺鎮民│。未扣案之門號○九八│
│  │  │    │住處│生路11號廖文明住處見面，以│0000000號行動│
│  │  │    │    │一手交錢一手交貨之方式販賣│電話壹支（含SIM 卡壹│
│  │  │    │    │第一級毒品海洛因1 小包予廖│張）沒收，如全部或一│
│  │  │    │    │益成，並自廖益成處得款2,00│部不能沒收時，追徵其│
│  │  │    │    │0 元。                    │價額。              │
└─┴─┴──┴──┴─────────────┴──────────┘
【附表貳】
【一：被告陳哲民之通訊監察譯文】
┌────────────────────────────────────┐
│(一)被告陳哲民販賣第一級毒品海洛因部分（99偵1946號、2763號、2801號起訴書犯│
│  罪事實二部分）                                                        │
├──┬────┬────┬────┬────┬────┬─────┬──┤
│編號│交易對象│販賣時間│販賣地點│販賣數量│販賣價格│電話      │通訊│
│    │        │        │        │        │(新臺幣)│          │監察│
│    │        │        │        │        │        │          │書  │
├──┼────┼────┼────┼────┼────┼─────┼──┤
│ 1. │廖益成  │99年3 月│雲林縣西│海洛因1 │1,500 元│0000000000│99年│
│    │        │10日    │螺鎮東南│包      │        │    ↑    │度聲│
│    │        │        │中學門前│        │        │0000000000│監字│
│    │        │        │之路邊  │        │        │          │第83│
│    │        │        │        │        │        │          │號（│
│    │        │        │        │        │        │          │雲警│
│    ├────┴────┴────┴────┴────┴─────┤卷第│
│    │通話時間、譯文內容及出處：                                  │135 │
│    ├────┬───────────────────┬─────┤、  │
│    │99/03/10│A ：在哪？                            │雲警卷第  │136 │
│    │02:46:45│B （女）：西螺。                      │153 頁    │頁）│
│    │        │A ：我要去哪找你？（購買毒品）        │          │    │
│    │        │B （女）：快一點，我們要去別處（換人接│          │    │
│    │        │   ：男）                             │          │    │
│    │        │A ：要那相等？                        │          │    │
│    │        │B ：「中南中學」。（交易地點）        │          │    │
│    │        │A ：好。                              │          │    │
├──┼────┼────┬────┬────┬────┼─────┤    │
│ 2. │廖益成  │99年3 月│雲林縣西│海洛因1 │2,000 元│0000000000│    │
│    │        │10日    │螺大橋旁│包      │        │    ↓    │    │
│    │        │        │之某處路│        │        │0000000000│    │
│    │        │        │邊      │        │        │          │    │
│    │        │        │        │        │        │          │    │
│    │        │        │        │        │        │          │    │
│    ├────┴────┴────┴────┴────┴─────┤    │
│    │通話時間、譯文內容及出處：                                  │    │
│    ├────┬───────────────────┬─────┤    │
│    │99/03/10│B ：你人在哪？                        │雲警卷第  │    │
│    │23:57:15│A ：小娘娘。                          │154 頁    │    │
│    │        │B ：我現在西螺大橋。                  │          │    │
│    │        │A ：我要去哪？                        │          │    │
│    │        │B ：西螺大橋那。（買毒交易地點）      │          │    │
│    │        │A ：那就新作那條就好。                │          │    │
└──┴────┴───────────────────┴─────┴──┘
┌────────────────────────────────────┐
│(二)被告陳哲民販賣第二級毒品甲基安非他命部分（99偵4652號起訴書）          │
├──┬────┬────┬────┬────┬────┬─────┬──┤
│編號│交易對象│販賣時間│販賣地點│販賣數量│販賣價格│電話      │通訊│
│    │        │        │        │        │(新臺幣)│          │監察│
│    │        │        │        │        │        │          │書  │
├──┼────┼────┼────┼────┼────┼─────┼──┤
│ 1. │ 沈漢卿 │98年12月│雲林縣斗│甲基安非│1,000元 │0000000000│98年│
│    │        │29日    │六市鎮南│他命1 包│        │（陳哲民）│度聲│
│    │        │        │路某加水│        │        │    ↑    │監字│
│    │        │        │站      │        │        │0000000000│第46│
│    │        │        │        │        │        │（沈漢卿）│6 號│
│    ├────┴────┴────┴────┴────┴─────┤（彰│
│    │通話時間、譯文內容及出處：                                  │警卷│
│    ├────┬───────────────────┬─────┤第75│
│    │(1)      │（Ａ：被告陳哲民；Ｂ：證人沈漢卿）    │彰警卷第50│至76│
│    │98/12/29│                                      │頁        │頁）│
│    │04:31:39│Ａ：喂。                              │          │    │
│    │        │Ｂ：嗨！連長ㄛ！                      │          │    │
│    │        │Ａ：嗯。                              │          │    │
│    │        │Ｂ：我「空ㄟ」的朋友。                │          │    │
│    │        │Ａ：你好！你好！                      │          │    │
│    │        │Ｂ：想說…麻煩一下…方便嗎？          │          │    │
│    │        │Ａ：沒關係，你請說！                  │          │    │
│    │        │Ｂ：就想說…帶1 個去吃點心…這樣…    │          │    │
│    │        │Ａ：這樣，你現在哪？                  │          │    │
│    │        │Ｂ：我在消防隊後面「朝清堂」的「鎮南路│          │    │
│    │        │    口」這。                          │          │    │
│    │        │Ａ：斗六ㄛ？                          │          │    │
│    │        │Ｂ：嗯嗯，斗六！                      │          │    │
│    │        │Ａ：我現人在西螺。                    │          │    │
│    │        │Ｂ：在西螺呵？                        │          │    │
│    │        │Ａ：嗯。                              │          │    │
│    │        │Ｂ：哇…                              │          │    │
│    │        │Ａ：沒關係！你說。                    │          │    │
│    │        │Ｂ：這樣就不好意思了！                │          │    │
│    │        │Ａ：不會…要帶「查埔」？              │          │    │
│    │        │Ｂ：嗯，算是在斗六舊消防隊後面這。    │          │    │
│    │        │Ａ：舊消防隊在哪一方面？              │          │    │
│    │        │Ｂ：郵局總局往南有一條中山路、一條鎮南│          │    │
│    │        │    路，往鎮南路下來這有一家加水站這。│          │    │
│    │        │Ａ：好。                              │          │    │
│    │        │Ｂ：ㄛ，抱歉！抱歉！                  │          │    │
│    │        │Ａ：不會、不會。                      │          │    │
│    ├────┼───────────────────┼─────┤    │
│    │(2)      │（Ａ：被告陳哲民；Ｂ：證人沈漢卿）    │彰警卷第50│    │
│    │98/12/29│                                      │頁        │    │
│    │04:56:31│Ａ：喂。                              │          │    │
│    │        │Ｂ：有過來嗎？                        │          │    │
│    │        │Ａ：馬上到了喔。                      │          │    │
│    │        │Ｂ：好…。                            │          │    │
├──┼────┼────┬────┬────┬────┼─────┼──┤
│ 2. │ 廖崇賢 │98年12月│雲林縣西│甲基安非│1,000元 │0000000000│    │
│    │        │31日    │螺鎮安定│他命1 包│        │（陳哲民）│    │
│    │        │        │里217 號│        │        │    ↑    │    │
│    │        │        │（廖崇賢│        │        │0000000000│    │
│    │        │        │住處）  │        │        │（廖崇賢）│    │
│    ├────┴────┴────┴────┴────┴─────┤    │
│    │通話時間、譯文內容及出處：                                  │    │
│    ├────┬───────────────────┬─────┤    │
│    │(1)      │（Ａ：被告陳哲民；Ｂ：證人廖崇賢）    │彰警卷第71│    │
│    │98/12/30│                                      │頁        │    │
│    │22:34:40│Ａ：喂。                              │          │    │
│    │        │Ｂ：喂，你「長ㄟ」喔？                │          │    │
│    │        │Ａ：嗯。                              │          │    │
│    │        │Ｂ：我哪種的啦…我…有沒有…那個ㄚ，「│          │    │
│    │        │    阿明」啦。                        │          │    │
│    │        │Ａ：嗯。                              │          │    │
│    │        │Ｂ：你現在哪？                        │          │    │
│    │        │Ａ：在家。                            │          │    │
│    │        │Ｂ：有辦法過來嗎？                    │          │    │
│    │        │Ａ：好，我等一下過去那。              │          │    │
│    │        │Ｂ：好ㄚ，好ㄚ，好…                  │          │    │
│    ├────┼───────────────────┼─────┤    │
│    │(2)      │（Ａ：被告陳哲民；Ｂ：證人廖崇賢）    │彰警卷第71│    │
│    │98/12/30│                                      │頁        │    │
│    │23:18:53│Ａ：喂。                              │          │    │
│    │        │Ｂ：喂、喂，「長ㄟ」！                │          │    │
│    │        │Ａ：現在要過去喔。                    │          │    │
│    │        │Ｂ：好。                              │          │    │
└──┴────┴───────────────────┴─────┴──┘
【二：被告廖文明之通訊監察譯文】
┌──┬────┬────┬────┬────┬────┬─────┬──┐
│編號│交易對象│販賣時間│販賣地點│販賣數量│販賣價格│電話      │通訊│
│    │        │        │        │        │(新臺幣)│          │監察│
│    │        │        │        │        │        │          │書  │
├──┼────┼────┼────┼────┼────┼─────┼──┤
│(一)  │廖益成  │99年3 月│雲林縣虎│海洛因1 │3,500 元│電話(一)    │99年│
│    │        │9 日    │尾鎮空軍│包      │        │0000000000│度聲│
│    │        │        │基地門口│        │        │    ↓    │監字│
│    │        │        │路邊處  │        │        │0000000000│第83│
│    │        │        │        │        │        │          │號（│
│    │        │        │        │        │        │電話(二)    │雲警│
│    │        │        │        │        │        │0000000000│卷第│
│    │        │        │        │        │        │    ↑    │135 │
│    │        │        │        │        │        │0000000000│、  │
│    ├────┴────┴────┴────┴────┴─────┤136 │
│    │通話時間、譯文內容及出處：                                  │頁）│
│    ├────┬───────────────────┬─────┤    │
│    │1.      │【Ａ：廖益成；Ｂ：被告廖文明】        │電話(一)    │    │
│    │99/03/09│Ｂ：喂。                              │99訴416 號│    │
│    │13:33:35│Ａ：「黑皮」。                        │卷(二)第196 │    │
│    │        │Ｂ：是的。                            │頁反面    │    │
│    │        │Ａ：做個生意，你人在哪？              │          │    │
│    │        │Ｂ：我在虎尾。                        │          │    │
│    │        │Ａ：跑到那裡去，哇。                  │          │    │
│    │        │Ｂ：沒關係，來啊。                    │          │    │
│    │        │Ａ：我要怎麼去？                      │          │    │
│    │        │Ｂ：你沒車嗎？                        │          │    │
│    │        │Ａ：你沒有要過來嗎？                  │          │    │
│    │        │Ｂ：我讓朋友載啊。                    │          │    │
│    │        │Ａ：這樣喔，還是我回到「摳厝」那邊。  │          │    │
│    │        │Ｂ：這裡去到那裡有遠一點。            │          │    │
│    │        │Ａ：虎尾咧。                          │          │    │
│    │        │Ｂ：我在…。在我「大林」（音）的地方，│          │    │
│    │        │    你現在在哪？                      │          │    │
│    │        │Ａ：我在「印頂厝」（音）。            │          │    │
│    │        │Ｂ：不然你邊走邊過來，我來到…了。你邊│          │    │
│    │        │    走邊過來，我們在路邊相等。        │          │    │
│    │        │Ａ：哪裡的路邊？                      │          │    │
│    │        │Ｂ：隨便看走到哪。                    │          │    │
│    │        │Ａ：你要走回頭才會遇到。虎尾「空骨拉」│          │    │
│    │        │    （音）那裡，不然台大分院那裡？    │          │    │
│    │        │Ｂ：「空骨拉」那裡可以。              │          │    │
│    │        │Ａ：台大分院好嗎？                    │          │    │
│    │        │Ｂ：怎麼是台大分院，「空骨拉」那裡可以│          │    │
│    │        │Ａ：就「空骨拉」那裡好嗎？            │          │    │
│    │        │Ｂ：好。                              │          │    │
│    ├────┼───────────────────┼─────┤    │
│    │2.      │Ｂ：喂。                              │電話(一)    │    │
│    │99/03/09│Ａ：有沒有辦法用角的，一角一角。      │同上卷第19│    │
│    │13:40:41│Ｂ：要再加工。                        │7 頁正面  │    │
│    │        │Ａ：要再加工。                        │          │    │
│    │        │Ｂ：要再加工，我懶得用。              │          │    │
│    │        │Ａ：不是啦，多貼你一點，你知道嗎。    │          │    │
│    │        │Ｂ：你說。                            │          │    │
│    │        │Ａ：用角的。                          │          │    │
│    │        │Ｂ：你要等候一下。                    │          │    │
│    │        │Ａ：怎麼等候？                        │          │    │
│    │        │Ｂ：你要等。                          │          │    │
│    │        │Ａ：怎麼說？                          │          │    │
│    │        │Ｂ：我又沒有帶出來。                  │          │    │
│    │        │Ａ：你現在那邊這樣呢？                │          │    │
│    │        │Ｂ：沒辦法弄，都沒東沒西要用什麼。    │          │    │
│    │        │Ａ：了解，算跟早上那個一樣就是了。    │          │    │
│    │        │Ｂ：嘿啊，你就提早說…。              │          │    │
│    │        │Ａ：也沒差，可以就好了…。            │          │    │
│    │        │Ｂ：非常可以，不是可以。              │          │    │
│    │        │Ａ：主要是要可以，…，我現在在半路了。│          │    │
│    │        │Ｂ：哭爸，夭壽，…，見面再講，我快到了│          │    │
│    │        │    ，我到了。                        │          │    │
│    │        │Ａ：好啦。                            │          │    │
│    ├────┼───────────────────┼─────┤    │
│    │3.      │Ａ：喂，我有看到你了。                │電話(二)    │    │
│    │99/03/09│Ｂ：好。                              │同上卷第19│    │
│    │13:50:38│                                      │7頁正面   │    │
│    ├────┼───────────────────┼─────┤    │
│    │4.      │Ｂ：嗯。                              │電話(一)    │    │
│    │99/03/09│Ａ：你要稍微倒車一下。                │同上卷第19│    │
│    │13:51:35│Ｂ：倒車要做什麼？                    │7頁正面   │    │
│    │        │Ａ：你沒看到我一直走過來喔。          │          │    │
│    │        │Ｂ：對啊，你打給我要做什麼？          │          │    │
│    │        │Ａ：沒有啦，我想說那邊比較寬廣。      │          │    │
│    ├────┼───────────────────┼─────┤    │
│    │5.      │Ｂ：喂。                              │電話(一)    │    │
│    │99/03/09│Ａ：黑皮。                            │同上卷第  │    │
│    │14:30:34│Ｂ：嘿，怎麼了。                      │197頁反面 │    │
│    │        │Ａ：我跟你說，你應該是要再提昇一些，真│          │    │
│    │        │    的。                              │          │    │
│    │        │Ｂ：…（不清楚）。                    │          │    │
│    │        │Ａ：不是，我自己在吃，我就，因為你算在│          │    │
│    │        │    講，我，我是，其實我都覺得，要怎麼│          │    │
│    │        │    說，應該是，因為他這個用「ㄉㄚ（四│          │    │
│    │        │    聲）ㄟ」（打的），他感覺他沒什麼呢│          │    │
│    │        │    。喂                              │          │    │
│    │        │Ｂ：嗯，再來咧？                      │          │    │
│    │        │Ａ：因為我本來想說捲煙比較沒有那麼沒用│          │    │
│    │        │    ，比較不明顯，結果用「ㄉㄚ（四聲）│          │    │
│    │        │    ㄟ」（打的），他卻跟我說他原本八一│          │    │
│    │        │    的東西都比這個還好。              │          │    │
│    │        │Ｂ：這樣喔。                          │          │    │
│    │        │Ａ：真的。                            │          │    │
│    │        │Ｂ：我回去再跟你說。                  │          │    │
│    │        │Ａ：沒關係，有空再聊。                │          │    │
│    │        │Ｂ：好。                              │          │    │
├──┼────┼────┬────┬────┬────┼─────┤    │
│(二)  │廖益成  │99年3 月│廖文明位│海洛因1 │2,000 元│0000000000│    │
│    │        │10日    │於雲林縣│包      │        │    ↓    │    │
│    │        │        │西螺鎮民│        │        │0000000000│    │
│    │        │        │生路11號│        │        │          │    │
│    │        │        │之住處  │        │        │          │    │
│    │        │        │        │        │        │          │    │
│    ├────┴────┴────┴────┴────┴─────┤    │
│    │通話時間、譯文內容及出處：                                  │    │
│    ├────┬───────────────────┬─────┤    │
│    │99/03/10│A ：「黑皮」你在哪？                  │雲警卷第  │    │
│    │02:25:26│B ：我快到家，「船長」找我嗎？        │153 頁    │    │
│    │        │A ：我等一下再跟你說？                │          │    │
│    │        │B ：你都騙我沒用。                    │          │    │
│    │        │A ：不是，他說有藥水味。（毒品海洛因）│          │    │
│    │        │B ：新發的都這樣。                    │          │    │
│    │        │A ：我哪知？                          │          │    │
│    │        │B ：我跟你說，新的、新的。            │          │    │
│    │        │A ：新的什麼？                        │          │    │
│    │        │B ：待會再說。                        │          │    │
└──┴────┴───────────────────┴─────┴──┘

司法院資訊處製作；財團法人民間司法改革基金會備份。
